臺灣高雄地方法院刑事判決　　　　　　　96年度易字第1228號
公　訴　人　臺灣高雄地方法院檢察署檢察官
被　　　告　乙○○
　　　　　　甲○○
上二人共同
選任辯護人　曾慶雲律師
上列被告因賭博案件，經檢察官提起公訴（95年度偵字第29728
號），嗣於本院準備程序中，被告就被訴事實為有罪之陳述，經
合議庭裁定由受命法官獨任進行簡式審判程序，本院判決如下：
    主  文
乙○○共同犯圖利供給賭場罪，處有期徒刑陸月，減為有期徒刑
月，如易科罰金，以新臺幣壹仟元折算壹日。扣案如附表所示
之物均沒收之。
甲○○共同犯圖利供給賭場罪，處有期徒刑貳月，減為有期徒刑
壹月，如易科罰金，以新臺幣壹仟元折算壹日。扣案如附表所示
之物均沒收之。
    事  實
一、乙○○自民國94年3 月間某日起在高雄縣鳳山市○○路206
    號經營祥瑞電子遊戲場之公眾得出入場所，擺設賽馬機台2
    台、滿貫大亨3 台、動物奇觀1 台、新舞台1 台、彩金機台
    1 台、捷豹機台1 台、黃金象機台1 台、大舞台機台1 台、
    超世紀賓果2 台等賭博性電動機具共計13台插電營業，並僱
    用之不詳姓名成年人及自95年11月4 日所聘僱之甲○○為店
    員，該不詳姓名成年人及甲○○自受僱時起，與乙○○共同
    基於與不特定人賭博及意圖營利提供賭博場所之犯意聯絡，
    以上開電子遊戲機接續與不特人賭博財物，其賭法係以新臺
    幣（下同）10元兌換代幣1 枚，將代幣投入機具後再依電子
    遊戲機所設定賠率較低之射悻方法押注，如中注能獲取倍數
    之積分，顧客並得將所贏得之積分以一比一之比例向在場之
    店員洗分後兌換現金，由店員先將賭客所獲得之賭金放置並
    懸掛於店後方通道冰箱上之外套口套內，賭客再前往領取賭
    金；如未中注，所投入之代幣悉歸「祥瑞電子遊戲場」即乙○○所有，以此射倖方式計算輸贏並藉此營利，適於95 年
    10月間某日及同年11月9 日上午5 時許，有賭客丁○○（另
    行判決）進入上開遊戲場，把玩上開賭博性電動機具，並以
    前開方式換取賭金，而於95年11月25日凌晨5 時25分許，為
    警持搜索票前往上址搜索，並查獲如附表所示乙○○所有提
    供賭博所用之物。
二、案經高雄縣政府警察局鳳山分局報告臺灣高雄地方法院檢察
    署檢察官偵查起訴。
    理  由
一、本件被告所犯係死刑、無期徒刑、最輕本刑為3 年以上有期
    徒刑以外之罪，其於準備程序中就被訴事實為有罪之陳述，
    經法官告知簡式審判程序之旨，並聽取公訴人及被告之意見
    後，本院合議庭認宜進行簡式審判程序，依刑事訴訟法第
    273 條之1 合議裁定由受命法官獨任進行簡式審判程序，合
    先敘明。
二、上揭事實，業據被告乙○○、甲○○於本院審理時坦承不諱
    ，核與證人即賭客丁○○之證述互和相符，並有扣案如附表
    所示之物在卷可憑，足認被告2 人之自白與事實相符，應堪
    採信，從而，本件事證明確，被告2 人犯行洵堪認定，應依
    法論科。
三、本件查獲之賭博場所，係位於高雄縣鳳山市○○路206 號「
    祥瑞電子遊戲場」，為巨蛋超商所附設，一般人均可自由進
    出，故屬公眾得出入之場所。又本件查獲之機檯共13台，而
    參酌扣案之電玩中獎紀錄表（見警詢卷第24～43頁），該電
    子遊戲場分成早、中、晚三班（各8 小時），一天24小時之
    營業時間內，以最多顧客賭博之早班、午班的獲賠人數觀之
    ，平均不到10人，有時僅2 、3 人；另依其電玩積分紀錄表
    記載開：22370 ；洗：9800：入：0000000 ；出：0000000
    等情（見警詢卷第23～24頁），顯見其收入多於支出超過1
    倍，賠率較低，堪認該等機台係為有利於經營者之設計，而
    具有營利之意圖甚明。是核被告乙○○、甲○○兩人所為，
    均係犯刑法第268 條之圖利供給賭博場所罪及同法第266 條
    第1 項之普通賭博罪。被告乙○○與不詳姓名之成年員工，
    及被告乙○○與被告甲○○間，就上揭賭博罪及圖利供給賭
    博場所罪間，分別有犯意聯絡及行為分擔，應論以共同正犯
    。被告乙○○自94年3 月間某日起，被告甲○○則自95年11
    月4 日起，均至95年11月9 日上午5 時25分為警查獲時止，
    在24小時經營「祥瑞電子遊戲場」以犯罪事實欄所載之對賭
    方式，提供多數人賭博之用，顯係基於一個概括性之營利犯
    意，數次提供賭博場所，其供給賭博場所之時間均緊密相接
    ，所供給之地點亦均同一，而依社會通念，將之評價為一罪
    尚稱相當，是應包括性地以「集合犯」之概念，論以刑法第
    268 條之圖利供給賭博場所罪。被告2 人所犯上開2 罪，均
    係基於一犯意，達成其同一犯罪所為之各個舉動，應屬法律
    概念之一行為，其一行為觸犯上開2 罪名，為想像競合犯，
    應依刑法第55條之規定，從一重之圖利供給賭博場所罪處斷
    。爰審酌被告乙○○提供賭博場所營利，並由被告甲○○擔
    任收錢、計分、賠錢工作，渠等均不思以正當工作獲取財產
    ，所為破壞社會善良風俗，並助長人民不思正當工作以僥倖
    心態獲取財物之風氣，查獲之賭檯13台數量非少，賭資高達
    2 萬30元，顯具規模，獲利頗豐，惟渠等均無前科，有臺灣
    高等法院被告前案紀錄表在卷可稽，犯後於本院審理時尚知
    坦承犯行，態度尚可，甲○○犯罪時間僅5 日時間非長，及
    被告乙○○、甲○○於犯後均未再從事上開賭博之事，另尋
    求正當職業，乙○○擔任外務員，甲○○擔任技術員，有渠
    等在職證明書附卷可稽等一切情況，分別量處如主文所示之
    刑，並均諭知如主文所示易科罰金之折算標準。扣案如附表
    所示之物均為被告乙○○所有，為賭博及提供賭博場所營利
    所用之物，業經被告乙○○、甲○○陳述在卷，爰依刑法第
    38 條 第1 項第2 款沒收之。至現場賭資300 元為賭客所有
    ，業經丁○○陳述在卷，已經另行判決沒收，爰不另為沒收
    之諭知，附此敘明。又本件被告2 人犯罪時間在均96年4 月
    24日以前，合於減刑條件，爰依中華民國96年罪犯減刑條例
    第2條 第1 項第3 款、第7 條，減其宣告刑。
據上論斷，應依刑事訴訟法第273 條之1 第1 項、第299 條第1
項前段，刑法第28條、第268 條、第266 條第1 項、第55條、第
41條第1 項前段、第38條第1 項第2 款，刑法施行法第1 條之1
，中華民國96年罪犯減刑條例第2 條第1 項第3 款、第7 條，判
決如主文。
本案經檢察官丙○○到庭執行職務
中　　華　　民　　國　　96　　年　　8　　月　　13　　日
                  刑事第十五庭  法　官 梁淑美
以上正本證明與原本無異。
如不服本判決應於收受本判決後10日內向本院提出上訴書狀，並
應敘述具體理由，如未敘述上訴理由者，應於上訴期間屆滿後20
日內補提理由書狀於本院（均須按他造當事人之人數附繕本）「
切勿逕送上級法院」。
中　　華　　民　　國　　96　　年　　8 　　月　　13　　日
   　　　　　　　　　　　　　　 書記官 林麗文
附錄本案論罪科刑法條全文
中華民國刑法第266條
（普通賭博罪與沒收物）
在公共場所或公眾得出入之場所賭博財物者，處1 千元以下罰金
。但以供人暫時娛樂之物為賭者，不在此限。
當場賭博之器具與在賭檯或兌換籌碼處之財物，不問屬於犯人與
否，沒收之。
中華民國刑法第268條
（圖利供給賭場或聚眾賭博罪）
意圖營利，供給賭博場所或聚眾賭博者，處 3 年以下有期徒刑，
得併科3 千元以下罰金。
附表
一、賭博性電動機具共計13臺（IC板15塊）
二、代幣2852枚
三、祥瑞電子遊藝場賭資20,030元
四、電玩中獎紀錄表21紙、電玩計分兌換單1紙
五、電玩積分卡60張
六、監視器1 台、監視器主機1 台
七、放置賭資外套1 件等物，
